臺灣桃園地方法院小額民事判決
111年度桃原小字第50號
原      告  億豪管理顧問股份有限公司

法定代理人  王子德


訴訟代理人  張文棟
            林牧平
被      告  江建平（原名:黃建平）


上列當事人間請求給付電信費事件，本院於民國111年10月31日
言詞辯論終結，判決如下：
　　主    文
一、被告應給付原告新臺幣27,165元，及自民國111年10月14日
    起至清償日止，按年息5%計算之利息。
二、原告其餘之訴駁回。
三、訴訟費用新臺幣1,000元由被告負擔新臺幣652元，餘由原告
    負擔。
四、本判決第1項得假執行。
五、原告其餘假執行之聲請駁回。
　　理由要領
一、原告主張被告前向訴外人遠傳電信股份有限公司（下稱遠傳
    電信公司）申請使用行動電話門號0000000000號、00000000
    00號（下合稱系爭門號），其中門號0000000000號係於民國
    97年3月6日申請，門號0000000000號於97年6月13日申請，
    並分別簽訂第三代行動電話服務申請書及行動電話業務/第
    三代行動通信業務服務契約，詎被告就門號0000000000號，
    自97年6月起至97年8月止，未於繳費通知單所載繳費期限內
    繳款，被告就門號0000000000號，自97年7月（97年6月應繳
    總額少於350元而不需繳款）起至97年9月止，未於繳費通知
    單所載繳費期限內繳款，被告使用系爭門號尚積欠97年6月
    至97年9月間之電信費及加值服務費合計新臺幣（下同）27,
    165元。嗣遠傳電信公司於102年10月31日將對被告之前揭債
    權讓與原告並通知被告等情，業據其提出債權讓與證明書、
    第三代行動電話服務申請書、行動電話業務/第三代行動通
    信業務服務契約、系爭門號97年6月至97年9月電信費及加值
    服務費繳費通知單為證（本院卷6-10、37-52頁），核與其
    所述相符，本院綜合調查證據之結果及全辯論意旨，堪認原
    告此部分之主張為真實。故原告依系爭門號電信契約及債權
    讓與之法律關係，請求被告給付27,165元，及自起訴狀繕本
    送達翌日即111年10月14日（本院卷30頁）起至清償日止，
    按年息5%計算之利息，為有理由，應予准許。
二、至原告雖主張被告向遠傳公司申請之門號0000000000號第三
    代行動電話服務申請書約定：「使用後未滿24個月不得退租
    亦不得取消雙倍加值190型月租費NT$190服務。於24個月限
    制期間內退租（含一退一租或轉至預付卡）、違約或違反法
    令而停機者，需補繳手機補貼款NT$7,000。於24個月限制期
    間內單獨取消雙倍加值190型月租費NT$190服務，需繳交專
    案補貼款NT$2,000。」等語、申請之門號0000000000號第三
    代行動電話服務申請書約定：「本專案啓用後24個月內不得
    更改費率方案，之後可變更165（含）以上費率，並於費率
    變更申請後下一個帳單結帳日開始生效。門號使用未滿24個
    月不得退租。啓用後於前述期間內退租（含一退一租或轉預
    付卡）、違約或違反法令而停機者，需繳手機補貼款NT$5,5
    00。」等語，而被告未繳納電信費，依系爭門號電信契約第
    16條第3項之約定，3個月後視為提前終止契約，故被告使用
    系爭門號尚積欠提前終止契約之專案補貼款合計14,500元，
    嗣遠傳電信公司於102年10月31日將對被告之前揭債權讓與
    原告並通知被告等情，惟依系爭門號第三代行動電話服務申
    請書之約定可知，須被告退租（含一退一租或轉至預付卡）
    、違約或違反法令而停機等情，原告方得請求依系爭門號電
    信契約約定之專案補貼款，就此原告雖主張依系爭門號電信
    契約第16條第3項之約定，被告未繳納電信費3個月後視為提
    前終止契約乙節，惟觀諸系爭門號電信契約第16條第3項之
    約定：「乙方因欠費或違反法令致遭停止通信，其停止通信
    期間，仍應繳付月租費。但停止通信應繳付月租費之期間最
    長以3個月為限。」，僅係規範「於欠費或違反法令致遭停
    止通信時」，在「停止通信期間」仍應繳付最長以3個月為
    限之月租費，並非約定系爭門號電信契約退租、違約或違反
    法令而停機之情形，故原告所主張系爭門號電信契約提前終
    止契約之情，已與系爭門號電信契約之約定不符，原告復未
    敘明其他因被告未繳納電信費即構成系爭門號電信契約約定
    之退租（含一退一租或轉至預付卡）、違約或違反法令而停
    機之情因而得依系爭門號電信契約之約定請求專案補貼款，
    復未表明系爭門號電信契約分別自何時起退租（含一退一租
    或轉至預付卡）、違約或違反法令而停機，則原告此部分之
    請求，即屬無據。從而，原告依系爭門號電信契約及債權讓
    與之法律關係，請求被告給付專案補貼款14,500元，為無理
    由，應予駁回。
三、綜上所述，原告依系爭門號電信契約及債權讓與之法律關係
    ，請求被告給付原告27,165元，及自起訴狀繕本送達翌日即
    111年10月14日起至清償日止，按年息5%計算之利息，為有
    理由，應予准許。逾此範圍之請求，為無理由，應予駁回。
四、本判決原告勝訴部分，依民事訴訟法第436條之20之規定，
    應依職權宣告假執行。另原告敗訴部分所為假執行之聲請，
    應予駁回。
五、訴訟費用負擔之依據：民事訴訟法第79條，並依同法第436
    條之19第1項，確定訴訟費用額如主文第3項所示。　
中　　華　　民　　國　　111 　年　　11　　月　　11　　日
                  桃園簡易庭  法  官  陳柏嘉
以上為正本係照原本作成。
如不服本判決，應於送達後20日內，向本院提出上訴狀並表明上
訴理由，如於本判決宣示後送達前提起上訴者，應於判決送達後
20日內補提上訴理由書（須附繕本）。
如委任律師提起上訴者，應一併繳納上訴審裁判費。   
中　　華　　民　　國　　111 　年　　11　　月　　11　　日
                              書記官  石曉芸
附錄：
一、民事訴訟法第436條之24第2項：
　  對於小額程序之第一審裁判上訴或抗告，非以其違背法令為
    理由，不得為之。
二、民事訴訟法第436條之25：
　  上訴狀內應記載上訴理由，表明下列各款事項：
　  ㈠原判決所違背之法令及其具體內容。
　  ㈡依訴訟資料可認為原判決有違背法令之具體事實。
三、民事訴訟法第471條第1項：（依同法第436條之32第2項規定
    於小額事件之上訴程序準用之）
    上訴狀內未表明上訴理由者，上訴人應於提起上訴後20日內
    ，提出理由書於原第二審法院；未提出者，毌庸命其補正，
    由原第二審法院以裁定駁回之。